臺灣高等法院臺中分院刑事裁定
110年度聲字第1043號
聲  請  人  臺灣高等檢察署臺中檢察分署檢察官
受  刑  人  力仕文



上列聲請人因受刑人數罪併罰有二裁判以上，聲請定其應執行之
刑（聲請案號：110年度執聲字第505號），本院裁定如下：
    主  文
力仕文因犯如附表所示各罪所處之刑，有期徒刑部分應執行有期
徒刑伍年捌月。
    理  由
一、聲請意旨略以：受刑人力仕文因詐欺數罪，先後經判決確定
    如附表。數罪中雖有刑法第50條第1 項但書所列情形，惟受
    刑人已請求檢察官聲請定應執行刑，有原署110年3月30日是
    否請求定應執行刑調查表足稽，應依刑法第50條第2項、第5
    3條、第51條第5款規定，定其應執行之刑，爰依刑事訴訟法
    第477條第1項聲請裁定等語。
二、按裁判確定前犯數罪者，併合處罰之；數罪併罰，有二裁判
    以上者，依第51條之規定，定其應執行之刑，刑法第50條第
    1項、第53 條定有明文。次按數罪併罰，分別宣告多數有期
    徒刑者，於各刑中之最長期以上，各刑合併之刑期以下，定
    其刑期，但不得逾三十年，刑法第五十一條第五款定有明文
    。乃因刑罰之科處，應以行為人之責任為基礎，考量人之生
    命有限，刑罰對被告造成之痛苦程度，係以刑度增加而生加
    乘效果，而非等比方式增加，如以實質累加方式執行，刑責
    恐將偏重過苛，不符現代刑事政策及刑罰之社會功能，故透
    過定應執行刑，採限制加重原則，授權法官綜合斟酌被告犯
    罪行為之不法與罪責程度、各罪彼此間之關聯性（例如數罪
    犯罪時間、空間、各行為所侵害法益之專屬性或同一性、數
    罪對法益侵害之加重效應等）、數罪所反應被告人格特性與
    傾向、對被告施以矯正之必要性等，妥適裁量最終具體應實
    現之刑罰，以符罪責相當之要求。因此，法院於酌定執行刑
    時，應體察法律恤刑之目的，為妥適之裁量，俾符合實質平
    等原則（最高法院105年度台抗字第626號裁定意旨參照）。
    再按刑事訴訟法第370條第2項、第3 項，已針對第二審上訴
    案件之定應執行之刑，明定有不利益變更禁止原則之適用，
    分屬不同案件之數罪併罰，倘一裁判宣告數罪之刑，曾經定
    其執行刑，再與其他裁判宣告之刑（或執行之刑）定其執行
    刑時，在法理上亦應同受此原則之拘束（最高法院103 年度
    第14次刑事庭會議決議意旨參照）。亦即另定之執行刑，其
    裁量所定之刑期，不得較重於前定之執行刑加計後裁判宣告
    之刑（或執行之刑）之總和（最高法院104 年度台抗字第41
    0 號裁定意旨參照）。末按數罪併罰中之一罪雖得易科罰金
    ，惟因與不得易科之他罪併合處罰結果而不得易科罰金時，
    原可易科部分所處之刑，自亦無庸為易科折算標準之記載，
    此有司法院釋字第144號解釋意旨可資參照。
三、經查，受刑人力仕文（下稱受刑人）因犯施用第一級毒品等
    罪，經臺灣橋頭地方法院、臺灣臺中地方法院及本院分別判
    處如附表所示之刑，均經分別確定在案，有各該刑事判決及
    臺灣高等法院被告前案紀錄表在卷可稽。其中受刑人所犯如
    附表編號1至3、5、8至13所示之罪為不得易科罰金及不得易
    服社會勞動之罪，編號4、6、7所示之罪為得易科罰金及得
    易服社會勞動之罪，固合於修正後刑法第50條第1 項各款之
    規定，惟受刑人就上開數罪已請求檢察官聲請定應執行刑，
    有臺灣臺中地方檢察署刑法第50條第1 項但書案件是否請求
    定應執行刑調查表在卷可稽。茲檢察官向本院聲請定其應執
    行之刑，本院審核認聲請為正當，應定其應執行之刑。
四、復查，受刑人所犯如附表所示各罪（均論以累犯），其中編
    號9至13均係三人以上共同詐欺取財7罪，罪質相同，均係侵
    害他人財產法益之犯罪（惟被害人不同），犯罪時間在民國
    （下同）106年12月中旬起迄至107年1月底止，犯罪時間尚
    稱密集；編號1至6、8所示部分，或係施用第一級毒品8罪，
    或係施用第二級毒品4罪，施用毒品時間係在106年9月中旬
    、同年12月底、107年2月底、同年3月初、同年4月底及同年
    5月初，各次相隔時間尚非密接，而施用毒品足以導致個人
    精神障礙、性格異常，甚至造成生命危險，戕害一己之身體
    健康；編號7所示部分，係（修正前）持有第一級毒品1罪，
    而持有毒品係無視我國杜絕毒品犯罪之禁令。本院審酌受刑
    人所犯上揭各罪所反映人格特質之差異，所犯上開諸罪多屬
    相同之財產暨毒品等犯罪類型，於併合處罰時，其責任非難
    重複之程度高、實現刑罰經濟的功能，暨數罪對法益侵害並
    無特別加重之必要等整體情狀綜合判斷，依上開最高法院10
    5年度台抗字第626號裁定意旨，以及如編號1至3曾定應執行
    有期徒刑1年10月（臺灣橋頭地方法院107年4月19日107年度
    審訴字第190、263號判決）、編號5曾定應執行有期徒刑1年
    3月（臺灣橋頭地方法院107年9月28日107年度審訴字第389
    、465、741、703號判決）、編號6至7曾定應執行有期徒刑8
    月（臺灣橋頭地方法院107年9月28日107年度審訴字第389、
    465、741、703號判決）及編號9至12與編號13（原宣告刑同
    為1年8月）亦曾定應執行有期徒刑2年（本院108年6月25日1
    08年度金上訴字第864號、108年度上訴字第869號判決）等
    一切情狀，在附表所示各罪宣告刑總和之上限等內、外部性
    界限，依刑法第51條第5款規定，定其應執行之刑如主文。
五、據上論斷，應依刑事訴訟法第477條第1項，刑法第50條第2
    項、第53條、第51條第5款，裁定如主文。
中　　華　　民　　國　　110 　年　　4 　　月　　23　　日
　　　　　　刑事第八庭　審判長法　官　林  清  鈞
                              法　官  黃  小  琴
                              法　官  郭  瑞  祥
以上正本證明與原本無異。
如不服本裁定，得於收受送達5日內向本院提出抗告書狀 (須附
繕本)。
                              書記官  賴  淵  瀛
　　　　　　　　　　　　　　　 
中　　華　　民　　國　　110 　年　　4 　　月　　23　　日
　　

附表：受刑人力仕文定應執行之刑案件一覽表
編            號          1         2         3 罪            名  施用第一級毒品罪 施用第一級毒品罪 施用第一級毒品罪 宣     告     刑     有期徒刑11月 　　     有期徒刑8月    有期徒刑8月 犯   罪   日  期  106年9月15日 106年9月17日 106年12月29日 偵查（自訴）機關 年  度  案  號  橋頭地檢107年度毒偵字第73、74、144號 橋頭地檢107年度毒偵字第73、74、144號 橋頭地檢107年度毒偵字第73、74、144號   最後事實審 法        院 橋頭地院 橋頭地院 橋頭地院  案        號 107年度審訴字第190、263號 107年度審訴字第190、263號 107年度審訴字第190、263號  判  決 日 期 107年4月19日 107年4月19日 107年4月19日 確定判決 法        院 橋頭地院 橋頭地院 橋頭地院  案        號 107年度審訴字第190、263號 107年度審訴字第190、263號 107年度審訴字第190、263號  判決確定日期 107年5月15日 107年5月15日 107年5月15日 是否為得易科罰金之案件  不得易科、不得社勞 不得易科、不得社勞 不得易科、不得社勞 備            註  臺中地檢107年度執助字第1334號【編號1至3曾定刑1年10月】 臺中地檢107年度執助字第1334號【編號1至3曾定刑1年10月】 臺中地檢107年度執助字第1334號【編號1至3曾定刑1年10月】 





附表：受刑人力仕文定應執行之刑案件一覽表
編            號         4        5        6 罪            名  施用第二級毒品罪 施用第一級毒品罪 施用第二級毒品罪 宣     告     刑     有期徒刑4月    有期徒刑1年 　  （共4罪）    有期徒刑5月 　  （共3罪） 犯   罪   日  期  106年12月29日 1.106年12月26日、 2.107年2月25日、 3.107年3月7日、 4.107年4月28日 1.106年12月26日、 2.107年2月27日、 3.107年3月7日 偵查（自訴）機關 年  度  案  號  橋頭地檢107年度毒偵字第73、74、144號 橋頭地檢107年度毒偵字第629、644、1145、1398號 橋頭地檢107年度毒偵字第629、644、1145、1398號   最後事實審 法        院 橋頭地院 橋頭地院 橋頭地院  案        號 107年度審訴字第190、263號 107年度審訴字第389、465、741、703號 107年度審訴字第389、465、741、703號  判  決 日 期 107年4月19日 107年9月28日 107年9月28日 確定判決 法        院 橋頭地院 橋頭地院 橋頭地院  案        號 107年度審訴字第190、263號 107年度審訴字第389、465、741、703號 107年度審訴字第389、465、741、703號  判決確定日期 107年5月15日 107年9月28日 （協商判決） 107年9月28日 （協商判決） 是否為得易科罰金之案件  得易科、得社勞 不得易科、不得社勞 得易科、得社勞 備            註  臺中地檢107年度執助字第1333號 臺中地檢107年度執助字第2305號【曾定刑1年3月】 臺中地檢107年度執助字第2306號【編號6至7曾定刑8月】 









附表：受刑人力仕文定應執行之刑案件一覽表
編            號         7        8        9 罪            名  （修正前）持有第一級毒品罪 施用第一級毒品罪 三人以上共同詐欺取財罪 宣     告     刑     有期徒刑4月 　　     有期徒刑1年    有期徒刑1年4月 　  （共2罪） 犯   罪   日  期  107年4月28日 107年5月10日   1.107年1月24日起至   107年1月26日 （論以接續犯一罪） （檢察官聲請書附表    僅記載107年1月26    日）、 2.107年1月28日  偵查（自訴）機關 年  度  案  號  橋頭地檢107年度毒偵字第629、644、1145、1398號 臺中地檢107年度毒偵字第4305號 臺中地檢107年度偵字第7412號等   最後事實審 法        院 橋頭地院 臺中地院 中高分院  案        號 107年度審訴字第389、465、741、703號 107年度訴字第3211號 108年度金上訴字第864號、108年度上訴字第869號  判  決 日 期 107年9月28日 108年1月31日 108年6月25日 確定判決 法        院 橋頭地院 臺中地院 中高分院  案        號 107年度審訴字第389、465、741、703號 107年度訴字第3211號 108年度金上訴字第864號、108年度上訴字第869號  判決確定日期 107年9月28日 （協商判決） 108年3月4日 108年7月18日 是否為得易科罰金之案件  得易科、得社勞  不得易科、不得社勞 不得易科、不得社勞 備            註  臺中地檢107年度執助字第2306號【編號6至7曾定刑8月】 臺中地檢108年度執字第4787號 臺中地檢108年度執字第11834號【編號9至12與編號13（宣告刑亦為1年8月）曾定刑2年】 




附表：受刑人力仕文定應執行之刑案件一覽表
編            號          10        11        12 罪            名  三人以上共同詐欺取財罪 三人以上共同詐欺取財罪 三人以上共同詐欺取財罪 宣     告     刑     有期徒刑1年2月 　　 （共2罪）    有期徒刑1年6月    有期徒刑1年3月 犯   罪   日  期  1.107年1月26日、 2.107年1月28日  107年1月26日 107年1月28日 偵查（自訴）機關 年  度  案  號  臺中地檢107年度偵字第7412號等 臺中地檢107年度偵字第7412號等 臺中地檢107年度偵字第7412號等  最後事實審 法        院 中高分院 中高分院 中高分院  案        號 108年度金上訴字第864號、108年度上訴字第869號 108年度金上訴字第864號、108年度上訴字第869號 108年度金上訴字第864號、108年度上訴字第869號  判  決 日 期 108年6月25日 108年6月25日 108年6月25日 確定判決 法        院 中高分院 中高分院 中高分院  案        號 108年度金上訴字第864號、108年度上訴字第869號 108年度金上訴字第864號、108年度上訴字第869號 108年度金上訴字第864號、108年度上訴字第869號  判決確定日期 108年7月18日 108年7月18日 108年7月18日 是否為得易科罰金之案件  不得易科、不得社勞 不得易科、不得社勞 不得易科、不得社勞 備            註  臺中地檢108年度執字第11834號【編號9至12與編號13（宣告刑亦為1年8月）曾定刑2年】 臺中地檢108年度執字第11834號【編號9至12與編號13（宣告刑亦為1年8月）曾定刑2年】 臺中地檢108年度執字第11834號【編號9至12與編號13（宣告刑亦為1年8月）曾定刑2年】 








附表：受刑人力仕文定應執行之刑案件一覽表
編            號          13     （以下空白）  罪            名  三人以上共同詐欺取財罪   宣     告     刑     有期徒刑1年8月   犯   罪   日  期  106年12月17日起至106年12月18日 （論以接續犯一罪） （檢察官聲請書附表    僅記載106年12月18    日）   偵查（自訴）機關 年  度  案  號  臺中地檢107年度偵字第7412號等     最後事實審 法        院 中高分院    案        號 109年度金上更一字第199號    判  決 日 期 109年9月16日   確定判決 法        院 中高分院    案        號 109年度金上更一字第199號    判決確定日期 109年10月26日   是否為得易科罰金之案件  不得易科、不得社勞   備            註  臺中地檢109年度執字第16324號【編號9至12與編號13（宣告刑亦為1年8月）曾定刑2年】